臺灣高雄地方法院刑事判決　　　　　　　　　　　　九十一年度易字第一六三八號
　　公　訴　人　臺灣高雄地方法院檢察署檢察官
　　被　　　告　甲○○
右列被告因竊盜等案件，經檢察官提起公訴 （九十一年度偵字第五八三七號），本
院判決如左：
    主  文
甲○○攜帶兇器竊盜，累犯，處有期徒刑壹年。
扣案之鐵剪、扳手各壹支均沒收。
    事  實
一、甲○○前因違反麻醉藥品管理條例及煙毒案件，經分別判處有期徒刑七月及三年
    四月，合併定應執行刑為有期徒刑三年八月，於民國八十四年八月十七日縮短刑
    期假釋出監；復因竊盜案件，經本院於八十五年十一月二十七日，以八十五年度
    易字第五二九三號判處有期徒刑一年六月確定，並因前開假釋遭撤銷，接續執行
    殘刑三年四日，於八十八年三月二十四日再度縮短刑期假釋出監，並於九十年五
    月二日縮短刑期執行完畢。詎仍不知悔改，復於九十年十一月二十九日四時二十
 分許，行經高雄市○○區○○路與銘傳路口，見和鑫公司所有由乙○○所駕駛之
    車牌號碼ＸＸ—二０一號營業大客車停放在該處路旁（乙○○睡於車內），竟意
    圖為自己不法之所有，持客觀上足為兇器使用之鐵剪及扳手各一支，敲破該車之
    車窗玻璃後，爬窗進入車內，竊取乙○○所有置於該車駕駛座上之五塔標行軍散
    一瓶、點歌單二本、原子筆三枝、統一發票十張、計算機一臺、打火機四個及香
    水一瓶等物品，得手後將上開物品放入其自備之黑色手提包內（毀損部分業經撤
    回告訴）。嗣乙○○為車窗破裂之聲響驚醒而起身察看，發現甲○○侵入車內，
    乃隨即按下該車電動門開關，甲○○見狀則立即跑出車外並翻越圍牆逃逸。乙○
    ○雖自後方一路追躡未獲，惟在甲○○所翻越之圍牆下方拾獲甲○○所掉落之黑
    色手提包，內有上開遭竊之物品、鐵剪、扳手各一支、釣魚器材、ＭＯＴＯＲＯ
    ＬＡ牌Ｐ七六八九型號銀色行動電話機一支（行動電話機序號為0000000
    00000000號，內含0000000000號之門號晶片一枚），始報警
    循線查獲。
二、案經乙○○訴由高雄市政府警察局鼓山分局報告臺灣高雄地方法院檢察署檢察官
    偵查起訴。
    理 由
一、訊據被告甲○○固不否認上開行動電話機及門號晶片均為其所有之事實，惟矢口
    否認有何竊盜犯行，辯稱該行動電話已於七、八個月前在網咖店內遺失云云。然
    查：
(一)右揭犯罪事實，迭經告訴人乙○○分別於警訊及本院審理時指訴因案發當時伊在
    車內睡覺被驚醒，有親眼目擊被告臉型、身材、體型，並看見被告手持一類似螺
    絲起子之長形物品等語明確，復有贓物領據一紙、車損相片五幀、維修估價單一
    紙在卷及鐵剪、扳手各一支、釣魚器材、ＭＯＴＯＲＯＬＡ牌Ｐ七六八九型號銀
    色行動電話機一支（含門號晶片一枚）等物扣案可證。
(二)被告雖以上開行動電話業於案發前遺失等語置辯，惟電話號碼（０七）0000
    000號係被告家中所使用之電話號碼一節，業經被告自承無誤，而檢察官調閱
    上開0000000000號行動電話號碼於九十年十一月份之雙向通聯紀錄，
    亦顯示上開被告家中電話曾有多次撥打至該行動電話之通話紀錄，甚至於案發前
    數小時內（即九十年十一月二十八日十九時三分二十六秒許、二十二時九分二十
    秒許），亦有二次通話情形，此經和信電訊股份有限公司函覆在卷，足見該行動
    電話至本案發生前仍為被告持有使用中。被告雖另辯稱係因上開行動電話遺失後
    ，曾有拾獲電話之人打電話至其家中要其領回，故通聯紀錄上會有其家中電話號
    碼云云，然依該通聯紀錄內容所示，雙方多次通話均係由（０七）000000
    0號被告家中電話撥打，並無上開手機發話至被告家中之情形。又被告於警訊時
    初稱上開行動電話係於九十年八月中旬遺失，於偵查中復稱遺失時間係九十年十
    月間，至本院審理時則再改稱該行動電話於本案發生時已遺失七、八個月云云，
    被告所辯與事實不符，且前後不一，顯係事後卸責之詞，不足採信。本件事證明
    確，被告竊盜犯行已堪認定。
二、按刑法第三百二十一條第一項第三款之攜帶兇器竊盜罪，係以行為人攜帶兇器竊
    盜為其加重條件，此所謂兇器，其種類並無限制，凡客觀上足對人之生命、身體
    安全構成威脅，具有危險性之兇器均屬之，且只須行竊時攜帶此種具有危險之兇
    器為已足，並不以攜帶之初有行兇之意圖為必要。螺絲起子為足以殺傷人生命、
    身體之器械，顯為具有危險性之兇器，最高法院七十九年台上字第五二五三號著
    有判例可資參照。本件被告所持鐵剪、板手，均係質地堅硬且形狀尖銳之鐵器，
    客觀上已足傷害人之生命、身體，顯為具有危險性之兇器，先此敘明。
三、核被告甲○○所為，係犯刑法第三百二十一條第一項第三款之攜帶兇器竊盜罪。
    被告前因竊盜案件，經本院以八十五年度易字第五二九三號判處有期徒刑一年六
    月確定，並因假釋遭撤銷而接續執行殘刑三年四日，於八十八年三月二十四日再
    度縮短刑期假釋出監，並於九十年五月二日縮短刑期執行完畢，此有臺灣高等法
    院被告全國前案紀錄表、臺灣高雄地方法院檢察署刑案資料查註紀錄表在卷足憑
    ，其於刑之執行完畢後五年內再為本件犯行，為累犯，應依刑法第四十七條之規
    定加重其刑。爰審酌被告前有多項竊盜、煙毒、麻藥前科，素行非佳，有前揭全
    國前案紀錄表可參，竟圖不勞而獲再為本件犯行，嚴重破壞社會治安，且犯後飾
    詞卸責，態度不佳，惟所犯情節尚非重大等一切情狀，酌情量處如主文所示之刑
    。至扣案之鐵剪、扳手各一支，係被告占有持以行竊之工具，應為被告所有，又
    係供其犯罪所用之物，自應依刑法第三十八條第一項第二款併予宣告沒收。
四、公訴意旨另謂被告尚涉有刑法第三百五十四條之毀損罪嫌，惟此部分業據告訴人
    乙○○於本院審理時撤回告訴，此有本院九十一年六月二十六日訊問筆錄在卷可
    佐，本應諭知不受理判決，惟公訴人認此部分與前開有罪部分有牽連犯之裁判上
    一罪關係，爰不另為不受理之諭知，附此敘明。
據上論斷，應依刑事訴訟法第二百九十九條第一項前段，刑法第三百二十一條第一項
第三款、第四十七條、第三十八條第一項第二款，判決如主文。
中      華      民      國      九十一    年      九      月    十六    日
                                      臺灣高雄地方法院刑事第一庭
                                            審判長法  官  林  水  城
                                                  法  官  官  信  成
                                                  法  官  謝  雨  真
右正本證明與原本無異。
如不服本判決，應於判決送達後十日內，向本院提出上訴狀。
                                                  書記官  陳  威  志
中    華    民    國      九十一      年      九      月      十六      日
附錄本案論罪科刑法條：
刑法第三百二十一條
犯竊盜罪而有左列情形之一者，處六月以上、五年以下有期徒刑：
一  於夜間侵入住宅或有人居住之建築物、船艦或隱匿其內而犯之者。
二  毀越門扇、牆垣或其他安全設備而犯之者。
三  攜帶兇器而犯之者。
四  結夥三人以上而犯之者。
五  乘火災、水災或其他災害之際而犯之者。
六  在車站或埠頭而犯之者。
前項之未遂犯罰之。
